【裁判字號】    92,上重訴,29
【裁判日期】    920807
【裁判案由】    毒品危害防制條例
【裁判全文】
臺灣高等法院臺中分院刑事判決                    九十二年度上重訴字第二九號
    上  訴  人  臺灣臺中地方法院檢察署檢察官
    被      告  甲○○原名黃.
    選任辯護人  劉家驥
右上訴人因被告違反毒品危害防制條例案件，不服臺灣臺中地方法院九十二年度重訴
字第二七四號，中華民國九十二年五月十九日第一審判決（起訴案號：臺灣臺中地方
法院檢察署九十一年度偵字第四三一五號），提起上訴，本院判決如左：
    主      文
上訴駁回。
    理      由
一、本案經本院審理結果，認第一審判決諭知被告甲○○無罪之判決，經核並無違誤
    ，應予維持，並引用第一審判決書記載之證據及理由（如附件）。
二、檢察官上訴意旨略稱：
（一）臺中市○○區○○路二段一０一號二樓處所，為被告甲○○父親所有，且為被
      告置放物件之場所，被告且經常出入上址，故被告就上址內置放之物品及位置
      ，自當熟稔。被告復於警詢時供稱：扣案之毒品、不明成分之白粉、壓縮機、
      電子磅秤、分裝袋都不是伊的，是綽號「阿龍」之賴仲軒的。海洛因、分裝袋
      、電子磅秤是「阿龍」在販賣海洛因用來分裝、磅秤用的，壓縮機是「阿龍」
      將粉狀的海洛因壓縮成磚塊狀時用的等語，足見被告目睹查獲之毒品、壓縮機
      等物藏匿於上址，並知悉其來源始末及用途甚明。
（二）查一般將毒品加入白色粉末混合，並以壓縮機壓制成塊，依常情之理及通常知
      識判斷，絕非供自己施用，主觀上有出售牟利之營利意圖，縱該毒品、壓縮機
      等物非被告甲○○所有，但被告明知上址有本件經查獲之物品等物，仍願將上
      址繼續提供隱匿製毒銷售之使用，被告並獲得免費毒品安非他命使用，顯就販
      賣海洛因一事與賴仲軒有犯意聯絡及行為分擔，係共同正犯；退一步言，仍有
      幫助販賣之嫌云云。
三、惟按事實之認定，應憑證據，如未能發現相當證據，或證據不足以證明，自不能
    以推測或擬制之方法，以為裁判之基礎，最高法院四十年度台上字第八八號著有
    判例。經查，檢察官原起訴事實係認被告甲○○單獨犯販賣第一級毒品之行為，
    原判決依證人魏何金珠、郭順勝、陳沛鋒、邱暉智、賴仲軒與警員劉登學及被告
    甲○○在偵查及原審審理時之陳述，固認定被告雖未居住於臺中市○○區○○路
    二段一０一號，然會經常至該處搬運花圈，並常至證人邱智暉經營之網路咖啡店
    打電動玩具，及曾在該處二樓施用第二級毒品安非他命之情，惟檢察官並未具體
    指明被告甚或賴仲軒有何販賣毒品之犯行，並提出相關證據以資佐證，徒以被告
    經常出入上址處所，遽論被告違反毒品危害防制條例第四條第一項之罪嫌，實嫌
    速斷。況縱賴仲軒確有公訴人所指之在上址加工毒品海洛因並持以販賣之犯行而
    為被告所知，本件亦乏客觀證據足以認定被告確與賴仲軒有何犯意聯絡及行為分
    擔抑或被告係基於幫助販賣毒品之犯意而有幫助之行為。檢察官於本件所指，尚
    屬臆測，不足憑採，其上訴為無理由，應予駁回。
據上論斷，應依刑事訴訟法第三百七十三條、第三百六十八條，判決如主文。
本案經檢察官乙○○到庭執行職務。
中      華      民      國    九十二    年      八      月      七      日
                                  臺灣高等法院臺中分院刑事第五庭
                                        審判長法  官  袁  從  楨
                                              法  官  姚  勳  昌
                                          法  官  郭  同  奇
右正本證明與原本無異。
檢察官得上訴；被告不得上訴。
如不服本判決應於收受送達後十日內向本院提出上訴書狀，其未敘述上訴之理由者並
得於提起上訴後十日內向本院補提理由書（均須按他造當事人之人數附繕本）。
                                              書記官  陳  玫  伶
中      華      民      國      九十二   年       八      月     八     日
                                                                        Ｉ


司法院資訊處製作；財團法人民間司法改革基金會備份。
